【裁判字號】    97,訴,600
【裁判日期】    970905
【裁判案由】    確認委任關係不存在等
【裁判全文】
臺灣桃園地方法院民事裁定               97年度訴字第600號
聲  請  人
即  原  告  和業投資股份有限公司
法定代理人  甲○○
訴訟代理人  賴盛星律師
被      告  大儷科技股份有限公司
特別代理人  丁○○
上列聲請人因與被告大儷科技股份有限公司間確認委任關係不存
在事件，聲請人聲請為被告選任特別代理人事件，本院裁定如下
：
    主  文
選任丁○○為原告對被告大儷科技股份有限公司（設桃園縣蘆竹
鄉○○路○ 段5 巷12號，公司統一編號：00000000號）提起本院
97年度訴字第600 號確認委任關係不存在之訴時，為被告之特別
代理人。
    理  由
一、按對於無訴訟能力人為訴訟行為，因其無法定代理人，或其
    法定代理人不能行代理權，恐致久延而受損害者，得聲請受
    訴法院之審判長選任特別代理人，民事訴訟法第51條第1 項
    定有明文。
二、本件聲請人聲請意旨略稱：聲請人對被告提起如主文所示之
    訴，主張其原為被告之監察人，惟已辭任，爰請求確認聲請
    人與被告間之委任關係不存在。按解散之公司除因合併、分
    割或破產而解散外，應行清算。解散之公司，於清算範圍內
    ，視為尚未解散。又公司經中央主管機關撤銷或廢止登記者
    ，準用前3 條之規定。公司法第24條、第25條、第26條之1
    定有明文。再（股份有限）公司之清算，以董事為清算人，
    但本法或章程另有規定或股東會另選清算人時，不在此限，
    公司法第322 條第1 項亦有明文。查本件被告公司業於95年
    12月21日遭主管機關廢止登記，又查無向本院陳報選任清算
    人，依法本應以被告公司全體董事為清算人。亦即，在本件
    訴訟程序中，本應由被告公司之全體董事丙○○、乙○○、
    大儷投資股份有限公司、富通創業投資股份有限公司、森福
    投資股份有限公司。惟查，丙○○自93年11月出境後即未歸
    返，又乙○○則業已陳明於93年11月18日辭任董事一職，且
    業經本院96年度訴字第1092號判決確認委任關係不存在；大
    儷投資股份有限公司業於96年3 月19日經主管機關廢止登記
    ；森福投資股份有限公司於96年3 月19日經主管機關廢止登
    記、富通創業股份有限公司則於本院96年度訴字第1555號提
    起確認委任關係不存在之訴判准在案，致被告無法定代理人
    得於本件訴訟行使代理權，故請求本院選任同時擔任大儷投
    資股份有限公司之代表人、森福投資股份有限公司之董事即
    丁○○為被告之特別代理人等語。經查，聲請人所述上情，
    業經其提出上開公司之變更登記表為證，並經本院調閱本院
    96年度訴字第1092號、96年度訴字第1555號判決，及調取被
    告公司卷核閱屬實，又丙○○自93年11月出境後即未歸返一
    情，亦有法務部出入境資訊連結作業查詢結果1 紙在卷可稽
    。本院審酌上情，且本件須以被告公司之董事為被告公司之
    法定代理人，而丁○○既為董事之一之大儷投資股份有限公
    司之代表人、森福投資股份有限公司之董事等一切情狀，認
    應選任丁○○為被告公司之特別代理人。
三、依民事訴訟法第51條第1項，裁定如主文。
中    華    民    國    97    年    9     月    5     日
                  民事第一庭    法  官  陳雪玉
不得抗告。
以上正本與原本無異。
中    華    民    國    97    年    9     月    11    日
                                書記官  吳瓊英


司法院資訊處製作；財團法人民間司法改革基金會備份。
